【裁判字號】    99,簡上,548
【裁判日期】    991111
【裁判案由】    傷害
【裁判全文】
臺灣桃園地方法院刑事判決             99年度簡上字第548號
上  訴  人
即  被  告  甲○○
上列上訴人即被告因傷害案件，不服本院中華民國99年5 月26日
98年度壢簡字第1761號第一審刑事簡易判決（聲請簡易判決處刑
書案號：98年度調偵字第27334 號），提起上訴，本院管轄之第
二審合議庭判決如下：
    主      文
上訴駁回。
    事實及理由
一、本案經本院審理結果，認第一審以被告甲○○共同犯刑法第
    277 條第1 項之傷害罪，判處有期徒刑2 月，如易科罰金以
    新臺幣（下同）1000元折算1 日，其認事用法及量刑均無不
    當，應予維持，並引用第一審判決書記載之事實、理由及證
    據（如附件）。
二、被告雖以原審認定事實有誤為由，提起本件上訴，並辯稱：
    (一)案發現場僅被告、同案被告即被告之兄李松霖、李松霖之
    子李昌憲及告訴人乙○○在場，而認不在現場之證人梁陳玉
    嬌、陳子福所為不利被告之證詞並不可信；(二)原判決僅採信
    告訴人乙○○及與告訴人有親誼之證人陳梁玉嬌、陳子福等
    人之證詞，卻不採信證人李昌憲之證詞，實難令人信服；(三)
    被告在案發現場係勸阻其兄，將其兄拉開，並未壓制告訴人
    ，原判決所持之各項推論或經驗法則，並非可採云云。
三、惟查，原判決認定被告甲○○成立共同傷害罪之事實依據，
    係認定被告甲○○於同案被告李松霖徒手毆打告訴人乙○○
    之際，在旁出手壓制乙○○之頸部，使乙○○無法動彈而遭
    李松霖毆打成傷，認定被告甲○○與李松霖間就本案傷害犯
    行，有犯意聯絡及行為分擔，應成立共同傷害罪，所憑為告
    訴人乙○○及證人陳梁玉嬌、陳子福、陳進鉦等人之證詞暨
    告訴人診斷證明書、病歷資料等事證，並指摘證人李昌憲、
    李松霖之證詞，係出於迴護被告甲○○之詞而不可採，此觀
    原審判決書理由欄記載自明。本院經核原判決所憑事證及理
    由係屬適當，已對被告前揭所辯詳予指駁，況查：證人陳梁
    玉嬌於偵查時之證詞（見臺灣桃園地方法院檢察署97年度偵
    字第21133 號卷第49、50頁），經本院勘驗該次偵訊錄音結
    果，認該次訊問筆錄之記載並無悖於陳梁玉嬌證述之真意，
    有本院勘驗筆錄可稽（見本院卷第49至56頁），被告於本院
    審理時雖辯稱陳梁玉嬌案發時不在現場云云，惟證人陳梁玉
    嬌於偵查作證時，就其為何會目擊案發經過，已證述其案發
    時在道路下方，甲○○、李松霖和乙○○在道路上方，其聽
    聞講話聲爬至路面上觀看，目睹甲○○、李松霖和乙○○扭
    打成一堆，乙○○被壓在下面，甲○○壓住乙○○脖子，李
    松霖毆打乙○○等語，有上開勘驗筆錄可憑，經核與告訴人
    乙○○及證人陳子福之證述大致相符，對照卷附現場照片（
    見同偵字卷第27頁），亦無何違反常情之處；反觀證人李昌
    憲於原審之證詞，其證述李松霖並沒有用鋁棒打乙○○云云
    ，並對李松霖為何帶鋁棒至現場乙節保持沉默（見原審卷第
    51 、52 頁），與同案被告李松霖自承有拿鋁棒揮舞作勢打
    乙○○，但因鋁棒滑掉沒有打到等語明顯不符（見同偵字第
    21 133號卷第49、50頁），足見李昌憲之證詞確有迴護李松
    霖之情，自難期待其對份屬叔姪之被告甲○○所涉案情能為
    公平客觀之證述；再審酌被告甲○○與李松霖為親兄弟，甲
    ○○明知其兄李松霖攜帶鋁棒前往現場意在尋隙，卻不加阻
    止，被告甲○○對本案將發生之傷害犯行當時應有一定預見
    ，益見被告甲○○前揭所辯，並非可採，被告甲○○與其兄
    李松霖就本案傷害犯行，有犯意聯絡及行為分擔，自為共同
    正犯，被告甲○○猶執前詞提起本件上訴，自非可採，本件
    上訴為無理由，應予駁回。
據上論斷，應依刑事訴訟法第455 條之1 第1 項、第3 項、第37
3 條、第368 條，判決如主文。
本案經檢察官吳靜怡到庭執行職務。
中    華    民    國    99    年    11    月    11    日
                 刑事第九庭  審判長法  官   吳為平
                                   法  官   王秀慧
                                   法  官   陳正昇
以上正本證明與原本無異。
不得上訴。
                                   書記官   張筆隆
中    華    民    國    99    年    11    月    12    日
中華民國刑法第277條
（普通傷害罪）
傷害人之身體或健康者，處 3 年以下有期徒刑、拘役或 1 千元
以下罰金。
犯前項之罪因而致人於死者，處無期徒刑或 7 年以上有期徒刑
；致重傷者，處 3 年以上 10 年以下有期徒刑。

司法院資訊處製作；財團法人民間司法改革基金會備份。
